【裁判字號】    99,審訴,899
【裁判日期】    990625
【裁判案由】    傷害
【裁判全文】
臺灣桃園地方法院刑事判決             99年度審訴字第899號
公  訴  人  臺灣桃園地方法院檢察署檢察官
被      告  乙○○
上列被告因傷害案件，經檢察官提起公訴（99年度偵字第9750
號），被告於本院準備程序進行中，就被訴事實為有罪之陳述，
經本院告知簡式審判程序意旨，並聽取公訴人及被告之意見後，
本院裁定依簡式審判程序審理，判決如下：
    主  文
乙○○傷害人之身體，累犯，處有期徒刑參月，如易科罰金，以
新臺幣壹仟元折算壹日。
    事  實
一、乙○○前於民國95年間因酒後駕車之公共危險案件，經本院
    以95年度桃交簡字第830 號判處有期徒刑4 月確定，入監執
    行後，已於96年2 月6 日刑期期滿執行完畢。詎其猶不知悔
    改，於99年3 月3 日上午11時30分許，在桃園縣大溪鎮○○
    路○段附近之「德安宮」，偶因細故與甲○○發生爭執，明
    知甲○○當時高坐在圍牆上，若從高處跌落地面，勢將受有
    傷害，竟仍基於傷害他人身體之犯意，將甲○○從圍牆上推
    落地面，致甲○○受有右踝間閉鎖性骨折、右膝撕裂傷約5
    公分、右臉和小腿挫傷及左手掌擦傷之傷害。
二、案經告訴人甲○○訴請桃園縣政府警察局大溪分局報告臺灣
    桃園地方法院檢察署檢察官偵查起訴。
    理  由
一、本案被告乙○○所犯係死刑、無期徒刑或最輕本刑為3 年以
    上有期徒刑以外之罪，其於本院準備程序期日中就被訴事實
    為有罪之陳述，經本院告知簡式審判程序之旨，並聽取當事
    人意見後，由本院依刑事訴訟法第273 條之1 第1 項規定裁
    定進行簡式審判程序，合先敘明。
二、上揭犯罪事實，業據被告乙○○於警詢、檢察官偵訊及本院
    審理時坦承不諱，並有告訴人即證人甲○○、證人林榮福分
    別於警詢、檢察官偵訊時及本院審理時之陳述。此外，尚有
    國軍桃園總醫院附設民眾診療服務處診斷證明書、醫療費用
    明細收據等在卷足憑。綜上所述，足認被告自白與事實相符
    ，堪以採信。本件事證明確，被告犯行可以認定，應依法論
    罪科刑。
三、核被告乙○○所為，係犯刑法第277 條第1 項之傷害罪。被
    告有如上揭所載之犯罪科刑及執行情形，有臺灣高等法院被
    告前案紀錄表在卷可按，其於5 年內故意再犯本案有期徒刑
    以上之罪，為累犯，應依刑法第47條第1 項規定加重其刑。
    爰審酌被告偶因細故，即出手傷害告訴人，造成告訴人受傷
    之結果，兼衡被告之犯罪動機、目的、手段及被告犯後坦承
    犯行，態度尚可等一切情狀，量處如主文所示之刑，並諭知
    易科罰金之折算標準，以示懲儆。
據上論斷，應依刑事訴訟法第273 條之1 第1 項、第299 條第1
項前段，刑法第277 條第1 項、第47條第1 項、第41條第1 項前
段，刑法施行法第1 條之1 第1 項、第2 項前段，判決如主文。
本案經檢察官潘怡華到庭執行職務。
中    華    民    國    99    年    6     月    25    日
                        刑事庭  法  官  劉為丕
以上正本證明與原本無異。
如不服本判決，應於判決送達後10日內向本院提出上訴狀（應附
繕本），其未敘述上訴理由者，應於上訴期間屆滿後20日內補提
理由書狀於本院，上訴於臺灣高等法院。
                                書記官  陳淑瓊
中    華    民    國    99    年    6     月    25    日
附錄本案論罪科刑依據之法條：
中華民國刑法第277 條（普通傷害罪）
傷害人之身體或健康者，處3 年以下有期徒刑、拘役或1 千元以
下罰金。
犯前項之罪因而致人於死者，處無期徒刑或7 年以上有期徒刑；
致重傷者，處3 年以上10年以下有期徒刑。

司法院資訊處製作；財團法人民間司法改革基金會備份。
